【裁判字號】    97,訴,515
【裁判日期】    970626
【裁判案由】    毒品危害防制條例
【裁判全文】
臺灣基隆地方法院刑事判決               97年度訴字第515號
公  訴  人  臺灣基隆地方法院檢察署檢察官
被      告  甲○○
上列被告因違反毒品危害防制條例案件，經檢察官提起公訴（97
年度毒偵字第554號、第574號），被告就被訴事實為有罪之陳述
，本院合議庭裁定由受命法官獨任進行審判，經改依簡式審判程
序審理後判決如下：
    主  文
甲○○施用第一級毒品，累犯，處有期徒刑柒月；扣案注射針筒
壹支，沒收。又施用第一級毒品，累犯，處有期徒刑捌月。應執
行有期徒刑壹年，扣案之注射針筒壹支沒收。
    事  實
一、甲○○前因施用第一、二級毒品案件，經觀察、勒戒後，因
    有繼續施用毒品之傾向，裁定強制戒治，並於90年10月14日
    戒治期滿執行完畢，經本院以89年度訴字第334號各判處有
    期徒刑7月、6月確定，應執行有期徒刑1年；另因傷害案件
    ，經本院以89易字第494號判處有期徒刑3月，上開案件合併
    應執行有期徒刑1年2月，於93年5月15日執行完畢。又因施
    用第一、二級毒品案件，本院以90年度訴字第237號各判處
    有期徒刑1年、8月確定，應執行有期徒刑1年6月；另因竊盜
    案件，經本院以90年度基簡字第486號判處有期徒刑5月確定
    ，上開案件合併應執行有期徒刑1年10月（下稱甲罪）。再
    因施用第一級毒品案件，經本院以92年度訴字第608號判處
    有期徒刑10月確定；另因偽造文書案件，經臺灣士林地方法
    院以93年度基簡字第265號判處有期徒刑5月確定，上開案件
    合併應執行有期徒刑1年1月（下稱乙罪）。並因動產擔保交
    易法案件，經臺灣板橋地方法院以93年度簡上字第660號判
    處有期徒刑3月確定（下稱丙罪），甲乙丙3罪接續執行，於
    95年4月13日執行完畢。復又因施用第一級毒品案件，經本
    院以96年度訴字第302號判處有期徒刑8月確定，經減刑為有
    期徒刑4月，於96年10月30日執行完畢。詎其未戒除毒癮(一)
    基於施用第一級毒品之犯意，於96年11月19日晚上，在基隆
    市○○區○○街57巷39號住處，以注射針筒注射方式，施用
    第一級毒品海洛因1次，嗣於96年11月20日下午8時45分許，
    在基隆市○○區○○路47號為警查獲，並扣得其所有供施用
    毒品之器具注射針筒1支及與本件無關之安非他命吸食器1組
    ，經警方採集其尿液送驗呈毒品嗎啡陽性反應。(二)基於施用
    第一級毒品及第二級毒品犯意，於97年1月18日晚上，在上
    開住處，將海洛因及安非他命混合在注射針筒內，同時施用
    海洛因及安非他命1次，嗣於97年1月19日下午11時15分許，
    在基隆市○○○路武聖街前，為警查獲，並採集尿液送驗呈
    毒品嗎啡、安非他命類陽性反應，始查知上情。
二、案經基隆市警察局第二分局暨第三分局報告臺灣基隆地方法
    院檢察署檢察官偵查起訴。
    理  由
壹、程序事項：
    本件被告甲○○所犯者非為死刑、無期徒刑、最輕本刑為3
    年以上有期徒刑之罪或高等法院管轄第一審案件，其於準備
    程序進行中，先就被訴事實為有罪之陳述，經告知其簡式審
    判程序之旨，並聽取公訴人、被告之意見後，本院業已依刑
    事訴訟法第273條之1第1項之規定，裁定由受命法官獨任以
    簡式審判程序進行本案之審理。
貳、實體事項：
一、事實認定
    上揭事實，業據被告於本院審理時坦承在卷，而被告為警查
    獲於96年11月21日1時0分、97年1月19日23時45分許，所採
    集之尿液送驗結果，呈嗎啡之陽性反應、安非他命、甲基安
    非他命、嗎啡及可待因之陽性反應，此有97年1月23日、97
    年2月4日台灣尖端先進生技醫藥股份有限公司濫用藥物檢驗
    報告各1紙附卷可稽，復有注射針筒壹支扣按可佐。足徵被
    告之自白與事實相符，可以採信，其於90年10月14日強制戒
    治期滿執行完畢，又於93年、96年施用毒品，經法院判刑，
    其於5年內，再犯本案施用第一級、第二級毒品之犯行洵堪
    認定，本案事證明確，應依法論科。
二、論罪科刑：
(一)、查海洛因、安非他命分係毒品危害防制條例第2條第2項第1
    款、第2款所定之第一級、第二級毒品，被告施用第一級毒
    品海洛因、第二級毒品安非他命之行為，核係犯毒品危害防
    制條例第10條第1項、第2項之施用第一級、第二級毒品罪。
    被告因施用而持有第一級毒品海洛因及第二級毒品安非他命
    之低度行為，應為施用第一級、第二級毒品之高度行為所吸
    收，不另論罪。查被告係以將海洛因、安非他命混合注射針
    筒內，同時施用海洛因及安非他命之事實，業據被告陳明在
    卷，復查無其他可佐被告非同時施用上開毒品之積極證據，
    依「罪證有疑，利歸被告」之證據法則，應認被告此部分之
    陳述與事實相符。則被告以一施用毒品之行為，同時施用海
    洛因及安非他命，觸犯構成要件不相同之罪名，為想像競合
    犯，應從一重之施用第一級毒品罪處斷。公訴意旨認上開二
    罪應分論併罰，容有誤會。又被告2次施用第一級毒品行為
    ，犯意各別，行為互殊，應分論併罰。又被告前曾受如事實
    欄所載有期徒刑之執行，此有臺灣高等法院被告前案紀錄表
    附卷可考，其於有期徒刑之執行完畢後，5年以內故意再犯
    本件有期徒刑以上之罪，為累犯，應依刑法第47條第1項加
    重其刑。
(二)、爰審酌被告犯罪之動機、吸食頻率、曾有施用毒品之前科仍
    不知戒除，惟犯罪後坦承犯行，且所犯之施用毒品犯行乃戕
    害自己身心健康，並未危及他人等一切情狀，分別量處如主
    文所示之刑，並定應執行之刑。
(三)、扣案之注射針筒1支，係被告所有，供作施用毒品之用，業
    據被告供明在卷，爰依刑法第38條第1項第2款、第3項，沒
    收之。至於扣案之安非他命吸食器1組，因該次被告未施用
    第二級毒品安非他命，被告供稱係之前施用留下，並無證據
    足資證明係施用安非他命之用，爰不另宣告沒收，併此敘明
    。
據上論斷，應依刑事訴訟法第273條之1第1項、第299條第1 項前
段，毒品危害防制條例第10條第1項、第2項、第23條第2項，刑
法第11條、第55條、第47條第1項、第51條第5款，第38條第1項
第2款、第3項，判決如主文。
本案經檢察官乙○○到庭執行職務。
中    華    民    國    97    年    6     月    26    日
                  刑事第二庭法  官  陳伯厚
以上正本證明與原本無異。
如不服本判決應於收受本判決後10日內向本院提出上訴書狀，其
未敘述上訴理由者，並得於提起上訴後10日內向本院補提理由書
狀（均須按他造當事人之人數附繕本）「切勿逕送上級法院」。
中    華    民    國    97    年    6     月    26    日
                            書記官  黃士元
附錄論罪法條
毒品危害防制條例第10條第1項、第2項
施用第一級毒品者，處 6 月以上 5 年以下有期徒刑。
施用第二級毒品者，處 3 年以下有期徒刑。


司法院資訊處製作；財團法人民間司法改革基金會備份。
